臺灣新竹地方法院刑事裁定　　　　　　　　　　　　　九十年度交聲字第一一五號
　　移 送機 關　新竹市監理站
　　異　議　人　甲○○
右列受處分人因違反道路交通管理處罰條例案件，對於交通部公路局新竹區監理所新
竹市監理站所為之裁決處分（裁決處分案號：竹監新五字第裁五一一Ｚ000000
00號，原舉發案號：公警局交字第Ｚ00000000號），聲明異議，本院裁定
如左：
    主  文
異議駁回。
    理  由
一、按汽車行駛高速公路，應依速限標誌指示，高速公路交通管制規則第五條第一項
    前段定有明文。再汽車行駛於高速公路，而不遵管制之規定者，處汽車駕駛人新
    臺幣（下同）三千元以上六千元以下罰鍰，道路交通管理處罰條例第三十三條第
    一項定有明文；又汽車駕駛人駕駛汽車違反道路交通管理處罰條例第三十三條規
    定者，除應依該條處罰鍰外，並予記違規點一點，道路交通管理處罰條第六十三
    條第一項第一款亦定有明文。
二、本件受處分人即異議人甲○○於民國九十年十月十三日凌晨一時十六分許，駕駛
    車號二Ｈ－九三五一號自小客車，行經國道中山高速公路南向一百五十七公里處
    ，該處時速限制為九十公里，受處分人行駛時速達一百零四公里，而為內政部警
    政署國道公路警察局第三警察隊警員以受處分人違反道路交通管理處罰條例第三
    十三條第一項規定而予攔停後，掣單舉發，嗣受處分人雖於舉發通知單上所載之
    應到案日期前向原處分機關提出申訴，經原處分機關請舉發機關調查結果，仍認
    受處人確有在高速公路上行駛時不遵守管制規定，超速行駛之行為，原處分關乃
    依道路交通孮理處罰條第三十三條第一項、第六十三條第一項第一款及違反道路
    交通管理事件統一裁罰標準及處理給則第二十四條規定於九十年十二月三十日前
    裁處異議人罰鍰三千元，併予記載違規點數一點。
三、受處分人聲明異議意旨略以：其於九十年十月十三日凌晨駕駛車號二Ｈ－九三五
    一號自小客車，行經國道中山高速公路南向一百五十七公里，其時速為九十五公
    里，且當時天色昏暗，有一輛自小客車快速駛至其車輛前方，但隨即換至右側車
    道慢行，應係該車時速為一百零四公里，而非異議人所駕駛自小客車之時速，且
    本件並無異議人超速之證明，為此，爰依法提出聲明異議，請求撤銷原處分云云
    。
四、經查，證人即開單舉發受處分人之員警莊富堯於本院調查時，具結擔保其供述之
    真實性並在負擔偽證罪之心理處罰狀態下證稱，當時其在該路段是取締超速的，
    該路段是下坡路段三線道，其是用雷達測速，應該是不會誤測。攔車時，開車的
    人發現警員時，就會自然減速，所以車速就會慢下來，雷達測速，是自動的，一
    、二公里就會掃瞄，超速限速會自動鎖住，本件是攔車現場告發的，沒有照片，
    定點式的測速器才有照片，警車雷達測試器及紅外線的不是定點的，所以沒有拍
    照片。而晚上的時間車子較少容易看，而且我們一組有二個人，看得很仔細，有
    爭議的時候，我們不會開單，攔車後會請違規人到警車去看雷達測速器，我們的
    雷達測速是全自動，如果有超速就會被鎖定等語（見本院九十年十二月十九日、
    十二月二十六日訊問筆錄）。是證人莊富堯受過專業訓練，對於雷測速儀器之使
    用應能正確操作，無將測得之車速張冠李戴之情，況證人與異議人又任何仇隙，
    當無恣意誣陷異議人受處分之理，另經本院向內政部警政署函詢目前巡邏車所使
    用之雷達測速器機型及功能一節，經函覆稱，目前內政部警政署國道公路警察局
    巡邏車所使用之雷達測速器為「停止間用Ｘ波段數字型雷達測速器」，操作特性
    在自動模式下違規警示聲響啟動後六秒內立即自動鎖定最高違規速度，且顯示幕
    數字會閃爍指示鎖定違規速度，經鎖定之違規數字可在顯示幕閃爍俾抑制發射波
    ，可制服一切雷達偵防器之逃避偵測。有內政部警政署國道公路警察局九十一年
    二月十五日公局交字第０九一０００二八二四號函附之雷達測速器說明書在卷可
    稽，經本院再次向內政部國道公路警察局承辦人賴永剛查詢，其於上開函文所稱
    該雷達測速器誤差率為每小時零點五公里之意函為何，經答覆稱，此係指行車速
    度之誤差，但該誤為可容許範圍，因該機器每年須受經濟部檢驗，只要警員設定
    超速值，而行經該測速器有超速情形，即會發出聲響，警員方會加以攔截，故鎖
    定超速值後即不會有誤差等語，有本院九十一年三月一日公務電話紀錄表在卷可
    佐。且交通警察掣單舉發違反道路交通管理處罰條例所列之違規事實，本質上為
    行政處分，係公務員基於職務上之公權力，依法就特定之具體事件所為之具公法
    上效果之單方面行政行為，基於公務員為公法上行為具有公信力之原則，該行政
    行為當可被推定為真正，其據以依法處分之事實，亦為正確無誤。參以異議人亦
    於本院調查時自承其遭警攔停後，有至巡邏車車上觀看雷達測速結果，亦有在執
    勤員警所開立之舉發單上簽收等情，且本件異議人已超速十四公里，亦無尚在取
    締容許範圍內之問題，從而，本件異議人既未能提出證據以資證明其確無超速速
    違規行為，僅空言否認，尚難遽予採信。本件事證明確，異議人之違規行為堪以
    認定。
五、綜上所述，受處分人確有在上開時地超速行駛之違規行為，原處分機關因受處分
    人於應到案日期前申訴，遂依道路交通管理處罰條例第三十三條第一項及第六十
    三條第一項第一款之規定，裁處異議人罰鍰三千元，並記載違規點數一點，核無
    違誤，本件受處人之異議為無理由，自應將其異議駁回。
據上論斷，應依道路交通案件處理辦法第十九條，裁定如主文。
中        華        民        國    九十一    年    五    月      二    日
                                    臺灣新竹地方法院交通法庭
                                        法  官  王  鳳  儀
右正本證明與原本無異。
如不服本裁定，應於裁定送達後五日內向本院提出抗告狀。
書記官  陳  進  楷
中        華        民        國    九十一    年    五    月      三    日
